臺灣彰化地方法院行政訴訟判決
                                      109年度交字第117號
原      告  張良松  
被      告  交通部公路總局臺中區監理所

代  表  人  魏武盛（所長）

上列當事人間交通裁決事件，原告不服被告民國109年10月28日
彰監四字第64-IHA005188號裁決，提起行政訴訟，本院判決如下
：
    主    文
原告之訴駁回。
訴訟費用新臺幣參佰元由原告負擔。
    事實及理由
壹、程序方面：
    本件係因不服道路交通管理處罰條例（下稱同條例）第8條
    之裁決而提起之撤銷訴訟，為行政訴訟法（下稱同法）第23
    7條之1所稱之交通裁決事件，應適用交通裁決事件訴訟程序
    ，爰依同法第237條之7之規定，不經言詞辯論逕行裁判。
貳、實體方面：
一、事實概要：
    原告張良松於民國109年5月17日12時35分許，駕駛車牌號碼
    0000-00號自用小客車（下稱系爭車輛），在彰化縣○○鎮○○
    路000號，因「在劃有分向限制線路段迴車（經科學儀器採
    證）」之違規事由，為彰化縣警察局鹿港分局員警以彰縣警
    交字第IHA005188號舉發違反道路交通管理事件通知單（下
    稱違規通知單）舉發，嗣原告於期限內到案聽候裁決，被告
    依同條例第49條第2款、第63條第1項第1款規定，以109年10
    月28日彰監四字第64-IHA005188號（下稱原處分）裁決書裁
    處原告罰鍰新臺幣（下同）900元，並記違規點數1點。原告
    不服，提起本件行政訴訟。
二、本件原告主張略以：
(一)未有違規車子違反分向限制線路段迴車之照片。
(二)原告並聲明：原處分撤銷，訴訟費用由被告負擔。
三、被告則答辯以：
(一)查原告於上揭時間、地點，駕駛系爭車輛，遭彰化縣警察局
    鹿港分局以上開違規通知單舉發「在劃有分向限制線路段迴
    車」違規，本件既有該分局109年6月20鹿警分五字第109001
    4960號函、舉發過程影像檔、上開違規通知單各1份在卷可
    佐，違規事實應堪認定。
(二)有關原告主張未有違規車子違反分向限制線迴車之照片，經
    檢視警方所提供之採證錄影影像光碟內容，畫面顯示時間20
    20/05/17 12:35:25，系爭車輛在劃有分向限制線路段迴車
    ，原告有違反同條例之行為，至為明顯。本件由檢舉人提供
    行車紀錄器影像檔向舉發機關檢舉，核無違同條例第7條之1
    規定，並經舉發機關檢視該影像內容且查證確認屬實，依法
    逕行舉發，自屬有據。
(三)本件執勤員警本於維護交通秩序及行車安全等職責所為之交
    通違規舉發內容，自應受到合法、正確之推定，是被告對於
    原告所作之裁決處分，於法應無違誤。
(四)被告並聲明：駁回原告之訴，訴訟費用由原告負擔。
四、本院之判斷：
(一)按同條例第49條第2款、第63條第1項第1款規定：「汽車駕
    駛人迴車時，有下列情形之一者，處新臺幣六百元以上一千
    八百元以下罰鍰：二、在設有禁止迴車標誌或劃有分向限制
    線、禁止超車線或禁止變換車道線之路段迴車。」「汽車駕
    駛人有下列各款所列條款之一者，除依原條款處罰鍰外，並
    予記點：一、有…第四十九條…情形之一者，各記違規點數一
    點。」
(二)本件兩造不爭執如事實概要欄所述之事實，並有違規通知單
    、原處分之裁決書、送達證書各1份在卷可稽，應堪認定。
    是本件之爭執在於原告有無於上開時、地，駕駛系爭車輛，
    有在劃有分向限制線路段迴車之行為？
(三)經本院勘驗被告提供之採證光碟，結果顯示：
　　檔案：8210-WX(IHA005188)   
時   間 內    容 12：35：22 畫面中有一台黑色自小客車前車輪壓在雙黃實線上，正準備迴轉。 12：35：23 至12：35：27 黑色自小客車此時跨越雙黃實線，正在迴轉。 12：35：28 至12：35：30 黑色自小客車此時已迴轉至對向車道，可見車牌號碼為0000-00。 
    查上開畫面尚屬流暢，且其場景、光影、色澤均屬正常，難
    認有何經修改、剪接或變造等人為造作之情。依上開畫面所
    示，系爭車輛確實有於上揭時、地，跨越分向限制線迴車之
    情事。原告主張：未有違規車子違反分向限制線路段迴車之
    照片云云，與事實不符，委無足採。
五、綜上所述，原告確有於上揭時、地，駕駛系爭車輛，在劃有
    分向限制線路段迴車之違規行為已臻明確，被告以原處分對
    原告裁處罰鍰900元，並記違規點數1點，核無違誤，原告之
    訴為無理由，應予駁回。
六、本件判決基礎已臻明確，兩造其餘之攻擊防禦方法及訴訟資
    料經本院審酌後，核與判決結果不生影響，無一一論述之必
    要，附予敘明。
七、本件第一審裁判費為300元，應由原告負擔，爰確定第一審
    訴訟費用額如主文第2項所示。
據上論結，本件原告之訴為無理由，依行政訴訟法第98條第1項
前段、第237條之7、第237條之8第1項，判決如主文。
中　　華　　民　　國   110    年    4    月    16     日
                       行政訴訟庭  法  官  張鶴齡
以上正本證明與原本無異。
如不服本判決，應於送達後20日內向本院提出上訴狀，其未表明
上訴理由者，應於提出上訴後20日內向本院補提理由書(須按他
造人數附繕本)。上訴理由應表明原判決所違背之法令及其具體
內容，或依訴訟資料可認為原判決有違背法令之具體事項。
中　　華　　民　　國　　110 　年　　4 　　月　　16　　日
                                    書記官  黃當易